【裁判字號】    92,易,2091
【裁判日期】    921128
【裁判案由】    毒品危害防制條例
【裁判全文】
臺灣高雄地方法院刑事判決                        九十二年度易字第二九一號
    公  訴  人  臺灣高雄地方法院檢察署檢察官
    被      告  乙○○
右列被告因毒品危害防制條例案件，經檢察官提起公訴（九十二年度毒偵字第五一七
一號、第五四０四號及九十二年度毒偵緝字第六一一號），被告於準備程序進行中就
被訴事實為有罪之陳述，本院聽取當事人之意見後，裁定改以簡式審判程序審理，本
院判決如左：
    主  文
乙○○連續施用第二級毒品，處有期徒刑伍月，如易科罰金，以參佰元折算壹日。
扣案均殘留安非他命之夾鏈袋參個、吸管貳支及吸食器壹個均沒收銷燬之。
    事  實
一、乙○○於民國八十八年間因施用毒品案件，經臺灣高雄地方法院以八十八年度毒
    聲字第二五九六號裁定觀察、勒戒後，經評定認有繼續施用毒品之傾向，復由臺
    灣高雄地方法院以八十八年度毒聲字第六四三九號裁定強制戒治，並於九十年四
    月二十日強制戒治期滿年，經台灣高雄地方法院檢察署於九十年五月一日以九十
    年度戒毒偵字第五四六號不起訴處分確定。乙○○復於上開不起訴處分確定後五
    年以內，仍基於概括之犯意，自九十二年六月七日下午八時許起至同年七月二十
    六日下午八時許止，以平均每二日施用一次之頻率，連續在高雄市華一賓館等處
    ，將安非他命以燈炮燒烤加熱，使安非他命晶體汽化成煙霧予以吸用之方式，施
    用第二級毒品安非他命多次。嗣分別於九十二年六月八日上午十一時二十五分許
    、同年七月十日上午二時許及同年月二十六日下午十時許，分別為警通知採尿、
    在高雄市○鎮區○○路與新光路口及在高雄縣鳳山市○○○路與鳳南路口為警逮
    捕，並扣得均殘留安非他命之夾鏈袋三個、吸管二支及吸食器一個。
二、案經高雄縣警察局鳳山分局及高雄市政府警察局刑警大隊移送臺灣高雄地方法院
    檢察署檢察官偵查起訴。
    理  由
壹、程序部分：
一、本件被告乙○○所犯係死刑、無期徒刑、最輕本刑為三年以上有期徒刑以外之罪
    ，其於準備程序中就被訴事實為有罪之陳述，經法官告知簡式審判程序之旨，並
    聽取公訴人、被告之意見後，本院認為適宜獨任進行簡式審判程序，故本件適用
    簡式審判程序審理，合先敘明。
貳、實體部分：
一、右揭犯罪事實，業據被告乙○○本院審理時坦承不諱（參見本院九十二年十一月
    十四日審判筆錄），再被告於事實欄所載之時、地經警查獲所採取之尿液，經分
    別送請台灣檢驗科技股份有限公司、高雄市立凱旋醫院及高雄縣政府衛生局檢驗
    結果，均呈甲基安非他命陽性反應，此分別有台灣檢驗科技股份有限公司九十二
    年六月二十五日濫用藥物尿液檢驗報告、高雄市立凱旋醫院九十二年七月二十三
    日煙毒尿液檢驗成績書及高雄縣政府衛生局九十二年八月十一日煙毒尿液檢驗成
    績書各一份在卷可憑。另被告為警所查扣之前開物品經送請高雄醫學大學附設中
    和紀念醫院檢驗結果，確含有第二級毒品安非他命殘渣乙節，有該院編號九二一
    一－五九號（即吸食器一個）、九二一一－六一號（即吸管二支）及九二一一－
    六０號（即夾鏈袋三個）等檢驗報告一紙附卷可稽，足徵被告上開自白核與事實
    相符，應堪採信。又被告於八十八年間因施用毒品案件，經臺灣高雄地方法院以
    八十八年度毒聲字第二五九六號裁定觀察、勒戒後，經評定認有繼續施用毒品之
    傾向，復由臺灣高雄地方法院以八十八年度毒聲字第六四三九號裁定強制戒治，
  並於九十年四月二十日強制戒治期滿，經台灣高雄地方法院檢察署於九十年五月
    一日以九十年度戒毒偵字第五四六號不起訴處分確定，有臺灣高雄地方法院檢察
    署刑案資料查註紀錄表及臺灣高等法院被告全國前案紀錄表各一份在卷可憑，被
    告於強制戒治期滿不起訴處分確定後五年內再犯本件毒品危害防制條例第十條第
    二項之罪，本件事證明確，被告上開犯行洵堪認定。
二、查安非他命係毒品危害防制條例第二條第二項所稱之第二級毒品，不得持有、施
    用。次按犯毒品危害防制條例第十條施用第一級、第二級毒品之罪者，檢察官應
    先將被告送勒戒處所觀察、勒戒，經觀察、勒戒後，認無繼續施用毒品傾向者，
    應由檢察官為不起訴處分之裁定；有繼續施用之傾向者，由檢察官聲請法院令入
    戒治處所施以強制戒治，其期間為一年。依第二十條第二項強制戒治期滿或交付
    保護管束期滿，應由檢察官為不起訴之處分。依此為不起訴處分後，五年內再犯
    第十條施用第一級、第二級毒品之罪，則不適用前開不起訴處分之規定，而應依
    一般刑事訴訟程序予以起訴論罪科刑。此觀諸毒品危害防制條例第二十條第一項
    、第二項前段、第二十三條第一項、第二項前段規定自明。被告前既曾因施用毒
    品案件，經送勒戒處所觀察、勒戒後，認有繼續施用毒品傾向，經由檢察官聲請
    法院裁定令入戒治處所施以強制戒治，經戒治期滿不起訴處分確定在案，其於五
    年內再犯本件施用毒品案件，依前述規定應予論罪科刑。核其所為係犯毒品危害
    防制條例第十條第二項之施用第二級毒品罪。其施用第二級毒品安非他命前後，
    持有安非他命之低度行為，應為施用之高度行為所吸收，不另論其持有第二級毒
    品罪。又被告先後多次施用第二級毒品之犯行，時間緊接，犯罪構成要件相同，
    顯係基於概括犯意反覆為之，應依連續犯之規定論以一罪，並依法加重其刑。爰
    審酌被告經強制戒治期滿後，仍未戒絕毒品，再犯本件之罪，顯見其無悔改之意
    ，意志不堅，惟念其施用毒品乃自戕一己之身體健康，尚未害及他人，且犯後坦
    承犯行，態度尚稱良好等一切情狀，量處如主文所示之刑，並諭知易科罰金之折
    算標準。末查，扣案之夾鏈袋三個、吸管二支與吸食器一個，經鑑定結果均殘留
    第二級毒品安非他命，已如前述，因與毒品無法剝離，應視同毒品，依同條例第
    十八條第一項前段宣告沒收並銷燬之。
據上論斷，應依刑事訴訟法管二百七十三條之一第一項、第二百九十九條第一項前段
，毒品危害防制條例第十條第二項、第十八條第一項前段，刑法第十一條、第五十六
條、第四十一條第一項前段，罰金罰鍰提高標準條例第二條，判決如主文。
本案經檢察官甲○○到庭執行職務。
中      華      民      國    九十二    年     十一    月    二十八     日
                                  臺灣高雄地方法院刑事庭
                                      法  官  廖建瑜
右正本證明與原本無異。
如不服本判決，應於判決送達後十日內，向本院提出上訴狀。
                                      書記官  王翌翔
中      華      民      國    九十二    年     十一    月    二十八     日
毒品危害防制條例第十條
施用第一級毒品者，處六月以上五年以下有期徒刑。
施用第二級毒品者，處三年以下有期徒刑。
毒品危害防制條例第十八條
查獲之第一、二級毒品及專供製造或施用第一、二級毒品之器具，不問屬
於犯人與否，均沒收銷燬之；查獲之第三、四級毒品及製造或施用毒品之
器具，無正當理由而擅自持有者，均沒入銷燬之。但合於醫藥、研究或訓
練之用者，得不予銷燬。
前項合於醫藥、研究或訓練用毒品或器具之管理辦法，由法務部會同行政
院衛生署定之。


司法院資訊處製作；財團法人民間司法改革基金會備份。
